【裁判字號】    91,訴,3385
【裁判日期】    920919
【裁判案由】    毒品危害防制條例
【裁判全文】
臺灣高雄地方法院刑事判決              九十一年度訴字第三三八五號
    公  訴  人  臺灣高雄地方法院檢察署檢察官
    被      告  甲○○
    選任辯護人  史乃文
                黃馨儀
右列被告因違反毒品危害防制條例案件，經檢察官提起公訴（九十一年度毒偵字第五
九六五號），本院依簡式審判程序審理判決如左：
    主  文
甲○○連續施用第一級毒品，累犯，處有期徒刑玖月。扣案第一級毒品海洛因壹包（
驗前毛重壹點零公克，驗後淨重零點捌公克、包裝重零點貳貳公克）、殘留第一級
毒品海洛因殘渣之吸管製小鏟子壹支，均沒收銷燬之；扣案注射針筒貳支（無毒品成
份），沒收。又施用第二級毒品，累犯，處有期徒刑伍月。應執行有期徒刑壹年；扣
案第一級毒品海洛因壹包（驗前毛重壹點零公克，驗後淨重零點捌公克、包裝重零
點貳貳公克）、殘留第一級毒品海洛因殘渣之吸管製小鏟子壹支，均沒收銷燬之；扣
案注射針筒貳支（無毒品成份），沒收。
    事  實
一、甲○○曾於民國八十三年間犯有違反戡亂時期肅清煙毒條例案件，經法院判處有
    期徒刑三年六月確定，於八十五年十一月二日假釋出獄，俟經撤銷假釋、應執行
    殘刑一年九月七日確定；又曾於八十七年間犯有竊盜案件，經法院判處有期徒刑
    六月確定，再曾於八十八年間犯有違反動產擔保交易法案件，經法院判處有期徒
    刑六月，如易科罰金，以三百元折算一日確定；嗣上開三罪自八十七年十二月二
    十九日起接續執行，甫於九十年八月八日刑期期滿執行完畢（構成累犯）。又前
    曾因施用毒品案件，經強制戒治期滿，業由臺灣高等法院高雄分院於八十八年八
    月二十六日，以八十七年度上訴字第一三二九號為免刑判決確定在案。詎甲○○
    於前受免刑判決確定後五年以內，復基於施用第一級、第二級毒品之犯意，於九
    十一年七月二十四日七時四十分許往前回溯二十四小時內之某時許，在某不詳地
    點施用第一級毒品海洛因及第二級毒品安非他命各一次，為警於九十一年七月二
    十四日七時四十分許，在高雄市○○區○○街十二巷一號五樓查獲，及當場扣得
    其所有之諾基亞8250型行動電話一支（含晶片卡，銀灰色，詳警卷第二十六頁）
    ；並就該施用毒品犯行，裁定送觀察、勒戒（本院九十一年度毒聲字第六七五六
    號）後，認有繼續施用毒品之傾向，再經裁定送強制戒治在案（本院九十一年度
    毒聲字第七二二○號）。案經高雄市政府警察局，移送臺灣高雄地方法院檢察署
    檢察官偵查起訴。
二、甲○○復承前施用第一級毒品海洛因之概括犯意，於九十二年三月十九日十五時
    許，在其位於高雄市○○區○○里○○○路一七七巷五弄四號住宅內施用第一級
    毒品海洛因一次，嗣經警於九十二年三月十九日二十二時許，在高雄縣鳳山市○
    ○路一七一之一號私立大東醫院三○九室病房內因通緝查獲，並當場在該病房床
    頭櫃抽屜內扣得第一級毒品海洛因一包（驗前毛重一．○公克，驗後淨重○．八
    三公克，包裝重○．二二公克）、殘留第一級毒品海洛因殘渣之吸管製小鏟子一
    支、及其所有預備供施用第一級毒品海洛因用之注射針筒二支（無毒品成份）等
    物（詳本院卷(一)第六十頁背面警訊筆錄參照）。案經高雄縣警察局鳳山分局九十
    二年三月二十日，以九十二鳳警刑緝字第一五三號通緝案件移送書移送本院併辦
    （詳本院卷(一)內第五十八頁至第七十頁）。
    理  由
一、本案被告所犯為違反毒品危害防制條例第十條第一項、第二項之施用第一級及第
    二級毒品罪，其法定刑為死刑、無期徒刑、最輕本刑為三年以上有期徒刑以外之
    罪，於準備程序進行中，被告就被訴事實為有罪之陳述，經受命法官告知簡式審
    判程序之要旨及經被告同意適用簡式審判程序後，本院合議庭裁定本案由受命官
    獨任進行簡式審判程序審理在卷，合先敘明。
二、訊據被告甲○○對右揭連續施用第一級毒品海洛因，及施用第二級毒品安非他命
    等犯罪事實均供認不諱，而被告於右揭(一)九十一年七月二十四日七時四十分許，
    (二)於九十二年三月十九日二十二時許，分別遭警查獲時所採尿液送驗結果，確呈
    (一)嗎啡、安非他命陽性反應，(二)嗎啡陽性反應，分別有(一)高雄醫學大學附設中和
    紀念醫院報告編號0000－000號濫用藥物尿液檢驗報告，(二)高雄縣政府衛
    生局九二煙檢字第五○○號煙毒尿液檢驗報告各一紙附卷可稽（詳本院卷(二)內第
    二十三頁、第四十六頁），足認被告之自白核與事實相符。又被告於九十二年三
    月十九日二十二時許，遭警查獲時扣案之第一級毒品海洛因一包（驗前毛重一．
    ○公克，驗後淨重○．八三公克，包裝重○．二二公克），經送驗結果，確含海
    洛因成份，有法務部調查局調科壹字第220015038號鑑驗通知書一紙附卷可參（
    詳本院卷(二)內第三十九頁）；另被告於遭警查獲時扣案之殘留第一級毒品海洛因
    殘渣之吸管製小鏟子一支、注射針筒二支（無毒品成份）等物，經送驗結果，其
    中吸管製小鏟子含有第一級毒品海洛因微量成份，而注射針筒則尚無含任何毒品
    （海洛因、安非他命）成份，亦有高雄醫學大學附設中和紀念醫院報告編號00
    00－000、0000－000號檢驗報告各一紙附卷足佐（詳本院卷(二)內第
    四十二頁、第四十三頁）。此外，被告前曾因施用毒品案件，經強制戒治期滿，
    業由臺灣高等法院高雄分院於八十八年八月二十六日，以八十七年度上訴字第一
    三二九號為免刑判決確定，被告於前受免刑判決確定後五年以內，再犯本案施用
    第一級毒品海洛因及施用第二級毒品安非他命之犯行，為二犯；又經裁定送觀察
    、勒戒（本院九十一年度毒聲字第六七五六號）後，認有繼續施用毒品之傾向，
    再經裁定送強制戒治在案（本院九十一年度毒聲字第七二二○號）等情，亦有臺
    灣高等法院被告全國前案紀錄表一紙附卷可據。事證明確，被告右揭連續施用第
    一級毒品海洛因，及施用第二級毒品安非他命之犯行均堪認定，應予依法論科。
三、查海洛因、安非他命係毒品危害防制條例第二條第二項第一款、第二款所定之第
    一級、第二級毒品，不得非法持有、施用，被告竟持以施用，故核被告甲○○之
    所為，係犯毒品危害防制條例第十條第一項、第二項之施用第一級毒品罪、施用
    第二級毒品罪。被告施用第一級毒品海洛因、第二級毒品安非他命前同時持有第
    一級毒品海洛因、第二級毒品安非他命，其持有之低度行為，已為施用之高度行
    為所吸收，不另論以持有罪。又被告所犯上開二罪間，係犯意各別，罪名互異，
    顯係分別起意為之，應予分論並罰。再被告右揭於九十二年三月十九日遭警查獲
    施用第一級毒品海洛因之犯行，雖未據起訴，然已據高雄縣警察局鳳山分局因通
    緝查獲而以通緝案件移送書移送本院併辦，且所移送之施用第一級毒品海洛因犯
    行，與起訴之施用第一級毒品海洛因犯罪事實間，顯有連續犯之裁判上一罪關係
    ，本院自得併予審理及論罪科刑，附此敘明。另被告自九十一年七月二十四日起
    至九十二年三月十九日被查獲時止，連續多次施用第一級毒品海洛因之犯行，係
    時間緊接，手法相同，觸犯構成要件同一之罪名，顯係基於概括之犯意反覆為之
    ，為連續犯，應依刑法第五十六條之規定，論以連續施用第一級毒品海洛因一罪
    ，並依法加重其刑。復被告曾於八十三年間犯有違反戡亂時期肅清煙毒條例案件
    ，經法院判處有期徒刑三年六月確定，於八十五年十一月二日假釋出獄，俟經撤
    銷假釋、應執行殘刑一年九月七日確定；又曾於八十七年間犯有竊盜案件，經法
    院判處有期徒刑六月確定，再曾於八十八年間犯有違反動產擔保交易法案件，經
    法院判處有期徒刑六月，如易科罰金，以三百元折算一日確定；嗣上開三罪自八
    十七年十二月二十九日起接續執行，甫於九十年八月八日刑期期滿執行完畢，復
    有臺灣高等法院被告全國前案紀錄表一紙附卷足參，其於前受有期徒刑之執行完
    畢後五年以內，再犯本案有期徒刑以上之罪，為累犯，應依刑法第四十七條之規
    定加重其刑。被告所應處之刑，有二種以上刑之加重原因，應依法遞加之。爰審
    酌被告前曾因施用毒品案件，經強制戒治期滿，業由臺灣高等法院高雄分院於八
    十八年八月二十六日，以八十七年度上訴字第一三二九號為免刑判決確定，被告
    於前受免刑判決確定後五年以內，再犯本案施用第一級毒品海洛因及施用第二級
    毒品安非他命之犯行，為二犯，顯見意志不堅，並對施用毒品之行為不知悛悔，
    惟其犯罪係戕害自身，尚未害及他人，及犯後已坦承犯行，態度尚佳等一切情狀
    ，爰酌情各量處如主文所示之刑，並定其應執行之刑，以示儆懲。扣案第一級毒
    品海洛因一包（驗前毛重一．○公克，驗後淨重○．八三公克，包裝重○．二二
    公克），核屬毒品危害防制條例第二條第二項第一款所定之第一級毒品；另扣案
    殘留第一級毒品海洛因殘渣之吸管製小鏟子一支，因所殘留之第一級毒品海洛因
    殘渣量微、無法剝離，視同毒品危害防制條例第二條第二項第一款所定之第一級
    毒品，均屬違禁物，爰依同條例第十八條第一項前段規定，宣告均沒收銷燬之。
    另扣案之注射針筒二支（無毒品成份），雖確無含毒品成份，然仍屬被告所有預
    備供犯施用第一級毒品罪所用之物，業據被告陳明在卷（詳本院卷(二)內第五十八
    頁），爰併依刑法第三十八條第一項第二款之規定，宣告沒收。另扣案被告所有
    之諾基亞8250型行動電話一支（含晶片卡，銀灰色，詳警卷內第二十六頁），尚
    無證據證明係被告持供犯罪所用或供犯罪預備之物，亦非屬違禁物，爰不予宣告
    沒收，附此指明。
四、公訴意旨另以，被告自某不詳時間起至九十一年七月二十四日七時四十分許往前
    回溯二十四小時內之某時止，復有連續施用第一、二級毒品之犯行；然查，被告
    此部分犯行，未據公訴人提出積極證據，亦未經被告坦承於該時間內有何施用毒
    品之犯行，依罪疑惟輕，其利益歸被告之法理，自無法認定被告於此時間範圍內
    有何施用第一級、第二級毒品之犯行，惟公訴人認此部分犯行如成立犯罪，即與
    前開論罪科刑之施用第一級、第二級毒品罪間，有連續犯之裁判上一罪關係，爰
    不另為無罪判決之諭知，併此指明。
據上論斷，應依刑事訴訟法第二百七十三條之一第一項、第二百八十四條之一、第二
百九十九條第一項前段，毒品危害防制條例第十條第一項、第二項、第十八條第一項
前段，刑法第十一條前段、第五十六條、第四十七條、第三十八條第一第二款、第五
十一條第五款，判決如主文。
本案經檢察官乙○○到庭執行職務。
中      華      民      國      九十二      年      九    月    十九    日
                                      臺灣高雄地方法院刑事第七庭
                                        法  官  柯  盛  益
右正本證明與原本無異。
如不服本判決，應於判決送達後十日內，向本院提出上訴狀。
                         書記官  陳  昱  良
中      華      民      國      九十二      年      九    月    十九    日
附錄本案判決論罪科刑法條全文
毒品危害防制條例第十條：
施用第一級毒品者，處六月以上五年以下有期徒刑。
施用第二級毒品者，處三年以下有期徒刑。


司法院資訊處製作；財團法人民間司法改革基金會備份。
